【裁判字號】    92,訴,23
【裁判日期】    920530
【裁判案由】    違反槍砲彈藥刀械管制條例
【裁判全文】
臺灣桃園地方法院刑事判決                            九十二年度訴字第二三號
    公  訴  人  臺灣桃園地方法院檢察署檢察官
    被      告  甲○○
右列被告因違反槍砲彈藥刀械管制條例案件，經檢察官提起公訴（九十一年度偵緝字
第六八六號），本院判決如左︰
    主  文
甲○○未經許可，持有可發射子彈具有殺傷力之改造玩具手槍，處有期徒刑壹年貳月
，併科罰金新臺幣拾萬元，罰金如易服勞役，以銀圓參佰元即新台幣玖佰元折算壹日
。扣案仿德林吉雙管手槍製造之改造玩具手槍壹支（槍枝管制編號00000000
00號）沒收。
    事  實
一、甲○○曾因竊盜案件，經台灣板橋地方法院於八十八年二月九日判處有期徒刑三
    月確定，甫於八十八年五月三十一日執行完畢。緣甲○○之胞弟陳憶隆於民國八
    十四年十月間因擄人勒贖案件遭羈押前之八十四年間某日，在桃園縣桃園市○○
    路近三民路口之電動玩具店內，自真實姓名年籍資料不詳之年約四十餘歲成年男
    子處取得仿德林吉雙管手槍製造之改造玩具手槍一支（槍枝管制編號00000
    00000號）與不具商殺力之子彈二顆後，將之放置在桃園縣八德市○○街一
    二五巷二號三樓其所居住之主臥室內浴室拉門旁之隔板內，迨甲○○於八十七年
    間返家後，該主臥室即由甲○○居住，嗣甲○○於八十八年四月十九日起至同年
    五月三十一日止，因竊盜案件在台灣台北監獄台北分監執行，某日與胞弟陳憶隆
    在監所碰面時，甲○○由陳憶隆處得知在上址臥室內放置有上開槍、彈後，於出
    監返家之八十九年一月底至二月四日前之農曆過年期間前某日在清掃上開主臥室
    時，發現上開改造玩具手槍放置在浴室拉門旁門框之夾板內，即無故持有之，迄
    九十一年二月二十二日下午七時十五分許，為警持搜索票在上址主臥室內查獲，
    並扣得上開改造玩具手槍一支。
二、案經台北縣警察局三峽分局報請台灣桃園地方法院檢察署檢察官偵查起訴。
    理  由
一、訊之被告甲○○固坦承在陳憶隆告知在廣龍街家中有手槍後，因打掃之際發現該
    手槍等情不諱，惟辯稱：扣案之改造玩具手槍是胞弟陳憶隆所有，如何報繳，所
    以伊看看後就放回去等語。經查：
  (一)系爭扣案槍枝（槍枝管制編號0000000000號），經送鑑定結果認：
      1.槍身上不具任何字樣，槍管認係已車通之雙管玩具金屬槍管，長約76.4mm，
      外徑約14.8mm、內徑約9.6mm。2.鑑驗結果：手槍部分認係仿德林吉雙管手槍
      至造之金屬玩具手槍車通槍管內阻鐵而成之改造手槍，機械性能良好，認具殺
      傷力。此有內政部警政署刑事警察局九十一年三月五日刑鑑字第○九一○○四
      ○七○○號函暨鑑驗通知書一紙在卷可稽，扣案之槍枝屬於槍砲彈藥刀械管制
      條例所列管之槍、彈，未經許可不得持有。
    (二)證人陳憶隆於本院將槍枝部分覆蓋後提示九十一年度偵字第四九六七號偵卷第
      十二頁之臥室浴室拉門相片後，經本院問：照片上之裝潢靠牆壁處是（本件起
      出槍枝之處所）否可活動時稱：那是在裝潢時就有原本釘死之暗格，後來因伊
      在桃園市○○路靠三民路一帶之電玩店工作時，有一年約四十餘歲之常客向伊
      借一萬五千元，並暫將槍枝由伊保管日後還款時再取回，當時槍枝就很亮很漂
      亮，對方還說這槍是剛買的尚未用過很貴，請伊要妥善保管，回家後就把格板
      撬開，將槍枝放在一個盒子內以正面立正方式放入浴室拉門旁之夾板內，在擄
      人勒贖案件因恐對案情有不良影響所以不敢供出有此槍枝，原本打算在伏法時
      才告知執行檢察官，以免將來連累家人等語。證人陳憶隆關於槍枝之相關情狀
      與藏放所在之詳細細節之供述與員警當時起出槍枝之狀況相合，亦有現場照片
      四張在卷可稽，堪信扣案槍枝原本係由陳憶隆所持有無誤。而被告甲○○在陳
      憶隆入監後之八十七年尾起迄今除因案在監執行外，其餘時間均居住在八德市
      ○○街一二五巷二號三樓之主臥室內，該主臥室自斯時起即由被告甲○○所管
      領支配，被告甲○○與胞弟陳憶隆碰面時，陳憶隆提及在家中有槍枝並於八十
      九年一月底至同年二月四日前農曆過年前清掃時發現槍枝之藏放之位置，取出
      觀覽後再行回原處，則扣案改造玩具手槍於八十九年一月底至同年二月四日前
      某日被告發現時起即在被告之管領支配中而屬被告持有無疑，被告辯稱其非槍
      枝所有人云云，顯與法律處罰持有之罪刑無涉，縱令被告非扣案槍枝所有權人
      ，然其事實上管領支配扣案槍枝，即屬構成無故持有改造手槍罪。
二、核被告甲○○所為，係犯槍砲彈藥刀械管制條例第十一條第四項未經許可持有可
    發射子彈具有殺傷力之改造手槍罪。又被告前因竊盜案件，經台灣板橋地方法院
    於八十八年二月九日判處有期徒刑三月確定，甫於八十八年五月三十一日執行完
    畢，此有台灣高等法院被告全國前案紀錄表在卷可稽，其於五年內再犯本件有期
    徒刑以上之罪，為累犯，應依刑法第四十七條之規定，加重其刑。爰審酌被告之
    前科、素行、犯罪動機、目的、手段、持有槍枝之種類、殺傷力之大小、對社會
    所生之危害及其犯後態度等情狀，量處如主文所示之刑，罰金部分並諭知易服勞
    役之折算標準。
三、扣案仿德林吉雙管手槍製造之改造玩具手槍壹支（槍枝管制編號0000000
    000號）為違禁物，應依刑法第三十八條第一項第一款規定，宣告沒收。
據上論斷，應依刑事訴訟法第二百九十九條第一項前段，槍砲彈藥刀械管制條例第十
一條第四項，刑法第十一條前段、第四十七條、第四十二條第二項、第三十八條第一
項第一款，罰金罰鍰提高標準條例第二條，現行法規所定貨幣單位折算新台幣條例第
二條，判決如主文。
本案經檢察官陳雅譽到庭執行職務。
中      華      民      國      九十二      年    五    月      三十    日
                                  臺灣桃園地方法院刑事第五庭
                     法  官    林  孟  宜
右正本證明與原本無異
如不服本判決書應於送達後十日內向本院提出上訴狀
                                      書記官    □  □  □
中      華      民      國      八十        年    □□    月    □□    日


司法院資訊處製作；財團法人民間司法改革基金會備份。
